臺灣新北地方法院刑事判決
110年度易字第966號
公  訴  人  臺灣新北地方檢察署檢察官
被      告  簡祥安（原名朱祥安）



                    居新北市○○區○○路000巷0弄0○0號0                      樓
上列被告因恐嚇取財案件，經檢察官提起公訴（110年度偵字第9
 145號），被告於準備程序進行中就被訴事實為有罪之陳述，經
本院合議庭裁定由受命法官獨任進行簡式審判程序，並判決如下
：
    主  文
簡祥安犯恐嚇取財罪，處有期徒刑柒月。扣案之行動電話壹支（
含門號0000000000號SIM卡壹枚），沒收之。未扣案之犯罪所得
新臺幣貳拾玖萬元，沒收之，於全部或一部不能沒收或不宜執行
沒收時，追徵其價額。
    事  實
一、簡祥安與林美珊前為仲介業同事，兩人因仲介房屋之業績獎
    金而生糾紛，簡祥安明知其等已協議獎金分配事宜，竟意圖
    為自己不法之所有，基於恐嚇取財之單一犯意，接續為下列
    行為：
　㈠於民國109年9月13日上午10時許，在其當時位在新北市板橋
    區三民路2段租屋處，以其所有之門號0000000000行動電話
    ，利用LINE通訊軟體，以林美珊獲取上開業績獎金為由，藉
    詞向林美珊借款新臺幣（下同）3萬元，為林美珊所拒，竟
    向林美珊恫嚇稱：「是你搶我客戶」、「如果是男生他應該
    斷手腳了吧」等語，使林美珊心生畏懼，因而於同日上午10
    時34分許，匯款2萬元至簡祥安指定帳戶。
  ㈡簡祥安承前恐嚇取財之單一犯意，於109年11月26日（起訴書
    誤載為16日，業經檢察官當庭更正）下午5時許，假借看屋
    為由，透過不知情之友人「黃健凱」將林美珊誘至新北市板
    橋區長安街某2樓公寓內，簡祥安即持球棒對林美珊恫嚇稱
    ：「如果不匯款就要打斷妳的手腳」等語，並揮打林美珊致
    其左手臂紅腫（傷害部分未據告訴），使林美珊心生畏懼，
    因而於同日下午6時許匯款3萬元、同年月27日上午11時30分
    許匯款21萬元、同年12月30日上午8時16分許匯款3萬元至簡
    祥安指定帳戶。
二、案經林美珊訴由新北市政府警察局海山分局移請臺灣新北地
    方檢察署檢察官偵查起訴。
    理  由
一、本案被告簡祥安所犯係死刑、無期徒刑、最輕本刑為3 年以
    上有期徒刑以外之罪，亦非高等法院管轄第一審之案件。其
    於準備程序進行中就前揭被訴事實為有罪之陳述，經受命法
    官告知簡式審判程序之旨，並聽取檢察官及被告之意見後，
    本院認無不得或不宜改依簡式審判程序進行之情事，依刑事
    訴訟法第273 條之1 第1 項、第284 條之1 規定，裁定本案
    由受命法官獨任進行簡式審判程序，合先敘明。
二、上揭犯罪事實，業經被告於本院審理時供認不諱（見本院卷
    第46頁、第52頁、第54頁、第55頁），且經證人林美珊於警
    詢及偵訊時、證人即被告與林美珊之店長榮翠華於偵訊證述
    明確（見偵卷第25頁至第28頁、第125頁、第127頁、第139
    頁、第140頁），並有新北市政府警察局海山分局搜索、扣
    押筆錄、扣押物品目錄表1份、員警職務報告1紙、LINE對話
    紀錄截圖、查獲現場及對話紀錄照片各1份可參（見偵卷第3
    5頁至第39頁、第55頁、第59頁至第92頁），另扣有行動電
    話1支（含門號0000000000號SIM卡1枚）可查。綜上，足徵
    被告上開任意性之自白與事實相符，應堪採信。本案事證已
    臻明確，被告犯行堪以認定，應依法論科。
三、論罪科刑
  ㈠核被告所為，係犯刑法第346 條第1 項之恐嚇取財罪。
  ㈡被告先後恫嚇、毆打告訴人之行為，係基於對告訴人恐嚇取
    財之單一目的，依一般社會健全觀念，在時間差距上，難以
    強行分割，在刑法評價上，視為數個舉動之接續施行，合為
    包括之一行為予以評價，屬接續犯。
  ㈢爰以行為人之責任為基礎，審酌被告正值青壯，不思以己力
    賺取所需，且不知理性解決糾紛，竟為本案恐嚇取財犯行，
    危害社會秩序及告訴人之人身安全，本應嚴懲，惟念其犯後
    於本院審理時坦承犯行，且有意與告訴人和解，惟因告訴人
    未到庭而未能達成和解，被告態度尚可，並斟酌其犯罪之動
    機、目的、手段、犯罪所生損害、素行，且於本院審理時自
    稱國中肄業之智識程度，現從事房仲業，每月底薪26,000元
    ，另有業績獎金，未婚，須扶養1名小孩（見本院卷第55頁
    ）等一切情狀，量處如主文所示之刑，以資懲儆。
 四、沒收
　 ㈠扣案之行動電話1支（含門號0000000000號SIM卡1枚），為
     被告所有供其如事實欄一㈠所示傳送恐嚇訊息所用之物，此
     據被告於本院審理時供陳明確（見本院卷第53頁），屬被
     告供犯罪所用之物，爰依刑法第38條第2項規定，宣告沒收
     之。
　 ㈡被告因本案取得29萬元，已如前述，為避免被告因犯罪而坐
     享犯罪所得，自應依刑法第38條之1 第1 項前段規定，宣
     告沒收之，並依同條第3 項規定諭知於全部或一部不能沒
     收或不宜執行沒收時，追徵其價額。
據上論斷，應依刑事訴訟法第273 條之1 第1 項、第299 條第1
項前段，判決如主文。
本案經檢察官楊唯宏偵查起訴，由檢察官張啟聰到庭執行公訴。
中　　華　　民　　國　　111 　年　　3 　　月　　29　　日
                  刑事第十庭  法　官  謝梨敏
上列正本證明與原本無異。
如不服本裁定，應於裁定送達後五日內敘明抗告理由，向本院提
出抗告狀。
                              書記官  林蔚然
中　　華　　民　　國　　111 　年　　3 　　月　　31　　日
附錄本案論罪科刑法條：
中華民國刑法第346條
意圖為自己或第三人不法之所有，以恐嚇使人將本人或第三人之
物交付者，處6 月以上5 年以下有期徒刑，得併科3 萬元以下罰
金。